---
title: "Hw10"
author: "syuan"
output:
  html_document: default
  pdf_document: default
---

```{r setup, include=FALSE}
knitr::opts_chunk$set(echo = TRUE)
```


#1.R的入門指令

### **註解 #**

  + 在R檔中把不要交給R讀取的文字加註只需要在敘述或指令前加上*" # "*便可以把該行轉成註解（comment out)

### **指派(assign)**

  + 可以用"<-"或"="來做為指派的符號

### **串接指令 c()**

  + `c()`用來串連多個字串; c是 “Combine Values into a Vector or List” 意思
  + 所謂的vetor字面上是「向量」的意思，在此是指同樣屬性的資料的集合（如都是數字或都是文字）

```{r}
x <- c(20:25) 
x
```

```{r}
x[4] 
```

******

## **運算子**

1. 算數運算子
  
 +   加 + ,減 - ,乘 * ,除 /
 
```{r}
3 + 5 * 6 - 7
```
  
 +  商數 %/% ,餘數 %%
 
```{r}
60%/%4
25%%5
```

2. 關係運算子
  + <(小於) > (大於)  <=(小於等於)  >=(大於等於)  ==(等於) !=(不等於)

```{r}
a <- 10
b <- 6
a==a
a!=b
a < b
```


3. 邏輯運算子
  + &&（和), ||（或）=> 只比較第一個元素
  + &(和), |(或) => 比較所有元素

```{r}
x <- c( 0, 1, 0, 1)
y <- c( 0, 0, 1, 1)
x&&y
x||y
x&y
x|y
```

4. 其他運算函式

  `exp()` => 將輸入數值調整為以e為底的指數函數

```{r}
exp(0.2) 
```

`log()` => 將輸入數值調整為以e為底數的對數函數

```{r}
log(10000) 
```

`abs()` => 將輸入數值轉換為絕對值的函數

```{r}
abs(-256) #the absolute of -256
```

`sqrt()` => 將輸入數值開平方根的函數

```{r}
sqrt(4096) #square root
```

`round()` => 以四捨五入規則調整小數位，使用時可以多給一個參數`digits`小位數個數(預設是`digits=0`即調整為整數)

```{r}
round(sqrt(416))
round(sqrt(416),digits=0)
round(sqrt(29),digits=3)
```

`sort()` => 將輸入數值由小而大排序,但忽略NA值

```{r}
x=c(2.89,56.2,405,12.36,NA)
sort(x) 
```

`order()` => 將輸入數值由小而大排序,並將NA值放置在最後

```{r}
x=c(2.89,56.2,405,12.36,NA)
x[order(x)]
```


------

#2.安裝、使用套件

  使用`install.packages("")`,`library( )`來下載並且使用
  
```{r}
#install.packages("ggplot2")  
library(ggplot2)
```

------

#3.資料物件的管理


```
ls()            列出物件
objects()　　　 列出物件　
rm(x)           清除物件x
rm(list=ls())   清除所有在暫存區的物件 
```

------

#4.檔案格式基本觀念
```
  + 矩陣 matrix
  + 陣列 array
  + 表單 list
  + 資料框架 data frame
```

******

**matrix 矩陣**

  + `matrix()` => 建立矩陣
  + `t()` => 找出該矩陣的轉置矩陣
  
```{r}
A <- matrix(1:6, nrow = 2, ncol = 3)
A
t(A)
```


  + `byrow=  ` => 按行填入矩陣(R默認是按列輸入)
  + `dimnames= ` => 加上行列標籤

```{r}
B <- matrix(c(20,4,6,15,3,8), nrow = 2, byrow = T, dimnames = list(Row = c("R1",  "R2"),  column= c("C1", "C2","C3")))
B
```


  + `solve()` => 找出該矩陣的反矩陣

```{r}
c <- matrix(c(7,2,1,5), nrow = 2)
c
inverse.c <- round(solve(c),5)
inverse.c
```
******

**array　陣列**
  
  + `array()` => 建立陣列
  
```{r}
a1 <- array(1:24, c(3, 4, 2))
a1
```
******

**list 表單**

  + `list()` => 建立表單資料
  + 以下三種存取list資料格式的做法很常用，也都適用於list與data frame等資料型態

    + 用" [[ ]] "來存取特定變數或欄位
    + 用" [ ] "來存取特定的變數值
    + 用" $ "來取用list中的資料
  
```{r}
LIST <- list(table.1=c(0,1,0,1,1), table.2= matrix(1:9, nrow=3),table.3=array(1:8,c(2,2,2)),table.4=data.frame(V1=seq(0,3,1)))
LIST
```
  
```{r}
 LIST$table.4
```
 ******
 
 **data.frame　資料框**
 
  + `data.frame()` => 建立資料框
  
```{r}
DF <- data.frame(V1 = seq(3, 7, 2), V2 = LETTERS[1:3])
DF
```
 ******
 
**辨識資料型態**

  + `class()` => 辨認資料的型態

```{r}
DF <- data.frame(V1 = seq(3, 7, 2), V2 = LETTERS[1:3])
class(DF)
```

  + 可透過"$" 針對特定欄位或變數進行資料型態辨認

```{r}
class(DF$V2)
class(DF$V1)
```
******

**轉換變數的型態**

  + `as.character()` => 將字元轉換成數字
  + `factor()` => 將數字轉換成字元
  
```{r}
library(glmbb)
#crabs <- read.table(file.choose(), header=TRUE)
data(crabs)
class(crabs$color)  
crabs$color.num <- as.numeric(factor(crabs$color,levels(crabs$color)[c(3,4,1, 2)]))
class(crabs$color.num)
crabs$newcolor <- factor(crabs$color.num,levels=1:4,labels = c("Light","Medium","Dark","Darker"))
class(crabs$newcolor)
```

#5.流程控制與迴圈

**if 與 else 判斷式** - 可以判斷一個輸入的邏輯值，如果輸入的值為TRUE，則執行對應的程式碼，反之該值若為 FALSE，則不執行。程式碼大致如下所示:

```  
  if (<condition>) {
         ##do something
} else {
         ##do something
}
```

For example:
```{r}
#initialize a variable
n <- 10

#check if this variable * 5 is > 40
if (n * 5 > 40){
       print("This is easy!")
} else {
       print ("It's not easy!")
}
```
******

**for** - `for`迴圈用在程式執行前就已經知道迭代次數的情況，它在執行時會將輸入向量中的每個元素值逐一指定給迭代變數，然後重複執行迴圈的內容。程式碼大致如下所示:。

```
for (<search condition>){
          #do something
}
```

For example:
```{r}
#initialize a vector
y <- c( 92, 44, 31, 0, 86, 26, 17, 6)

#print the first 6 numbers of this vector
for(i in 1:6){
     print (y[i])
}
```
******

**repeat** - `repeat` 迴圈是最簡單的迴圈控制結構，它會讓 R 不斷得執行指定的程式碼，直到遇到`break` 中斷迴圈的執行為止

For example:
```{r}
x <- 0
repeat {
  message("x = ", x)
  x <- x + 1
  if (x == 5) break
}
```
******

**while** - `while` 迴圈類似 `repeat`，不過它會先檢查指定的條件，在條件為 TRUE 的情況下才會執行迴圈的內容

For example:
```{r}
#initialize a condition
Age <- 12

#check if age is less than 17
while(Age < 17){
         print(Age)
         Age <- Age + 1 #Once the loop is executed, this code breaks the loop
}
```

